【裁判字號】    90,易,303
【裁判日期】    900209
【裁判案由】    毒品危害防制條例
【裁判全文】
台灣台中地方法院刑事判決                            九十年度易字第三三號
    公  訴  人  臺灣台中地方法院檢察署檢察官
    被      告  甲○○
右列被告因毒品危害防制條例案件，經檢察官提起公訴（八十九年度毒偵字第三三０
一、六五二六號），本院判決如左：
    主  文
甲○○連續施用第二級毒品，處有期徒刑伍月，如易科罰金，以參佰元折算壹日。扣
案之安非他命壹包（毛重零點柒公克）及含有安非他命殘渣之塑膠袋壹個，均沒收銷
燬之；玻璃吸食器壹組沒收之。
    事  實
一、甲○○前因施用毒品案件，經本院以八十八年度毒聲字第六八四一號裁定送勒戒
    處所觀察、勒戒後，認無繼續施用毒品之傾向，由台灣台中地方法院檢察署檢察
    官於民國八十八年十二月十五日以八十八年度毒偵字第一九二二號為不起訴處分
    在案。詎甲○○又基於概括之犯意，自八十九年一月間某日起至同年十月六日止
    ，連續在台中縣清水鎮○○路四一七巷二五之四三號住處及台中市朋友住處等地
    ，將第二級毒品安他命置於玻璃吸食器上，其下以火點燃吸食之方式，連續施用
    第二級毒品多次，平均約一星期施用一次。嗣先於八十九年二月十日凌晨零時十
    分許，為警在台中縣沙鹿鎮○○路四六五巷十七號玉坤田大飯店五一０室查獲。
    復於八十九年十月六日二十時三十分許，在台中縣清水鎮○○路四一七巷二五之
    四三號住處為警查獲，並扣得安非他命一包（毛重０點七公克）、含有安非他命
    殘渣之塑膠袋一個及甲○○所有供施用安非他命所用之玻璃吸食器一組。甲○○
    為不起訴處分後，於五年內再犯施用第二級毒品罪，經本院八十九年度毒聲字第
    二九七六、六０三四號裁定送勒戒處所觀察、勒戒後，認有繼續施用毒品之傾向
    ，由檢察官聲請本院八十九年度毒聲字第六八二二號裁定先令入戒治處所施以強
    制戒治。
二、案經台中縣警察局清水分局移送台灣台中地方法院檢察署檢察官偵查起訴。
    理  由
一、訊據被告甲○○對於右揭事實坦承不諱，並有安非他命一包（毛重０點七公克）
    、含有安非他命殘渣之塑膠袋一個及玻璃吸食器一組等物扣案足佐，且被告於八
    十九年二月十日及八十九年十月六日二次為警查獲後，所採尿液經檢驗結果，均
    呈甲基安非他命陽性反應，亦有台中縣衛生局檢驗尿水報告書二份在卷可稽。又
    被告前因施用毒品案件，經本院以八十八年度毒聲字第六八四一號裁定送勒戒處
    所觀察、勒戒後，認無繼續施用毒品之傾向，由台灣台中地方法院檢察署檢察官
    於民國八十八年十二月十五日以八十八年度毒偵字第一九二二號為不起訴處分在
    案，有台灣台中地方法院檢察署刑案資料查註紀錄表及該不起訴處分書在卷可據
    ，其於五年內再犯毒品危害防制條例第十條之罪，經依本院以八十九年度毒聲字
    第二九七六、六０三四號裁定送觀察、勒戒後，認有繼續施用毒品傾向，有本院
    刑事裁定二份及臺灣臺中看守所附設勒戒所八十九年十月二十四日以（八九）中
    所正總字第一九八七號函送有無繼續施用毒品傾向證明書一份附卷可參。因此本
    件事證明確，被告之犯行洵堪認定。
二、核被告所為，係犯毒品危害防制條例第十條第二項之施用第二級毒品罪。被告施
    用第二級毒品前後持有毒品之低度行為，應為其施用第二級毒品之高度行為所吸
    收，不另論罪。被告先後多次施用第二級毒品之犯行，時間緊接，所犯構成要件
    相同罪名，顯係基於概括之犯意反覆為之，為連續犯，應論以一罪，並依法加重
    其刑。爰審酌被告因施用毒品安非他命經觀察勒戒後猶再度施用毒品不輟，不知
    悔悟，情節非輕，惟念及吸毒係戕害自己身心之行為及被告犯後於本院審理時坦
    承犯行等一切情狀，量處如主文所示之刑，並諭知易科罰金之折算標準（按刑法
    第四十一條業於九十年一月十日修正公布，同年月十二日生效，修正後刑法第四
    十一條第一項前段規定「犯最重本刑為五年以下有期徒刑以下之刑之罪，而受六
    個月以下有期徒刑或拘役之宣告，因身體、教育、職業、家庭之關係或其他正當
    事由，執行顯有困難者，得以一元以上三元以下折算一日，易科罰金。」，與修
    正前刑法第四十一條規定「犯最重本刑為三年以下有期徒刑以下之刑之罪，而受
    六個月以下有期徒刑或拘役之宣告，因身體、教育、職業、家庭之關係，執行顯
    有困難者，得以一元以上三元以下折算一日，易科罰金。」不同。比較新舊法結
    果，以新法較有利於行為人，故依刑法第二條第一項前段規定，本件自應適用裁
    判時之法律即修正後刑法第四十一條第一項前段之規定）。扣案之安非他命一包
    （毛重０點七公克）係查獲之毒品，含有安非他命殘渣之塑膠袋一個，因安非他
    命殘渣與塑膠袋間，尚難析離，故一併視為查獲之毒品，均應依毒品危害防制條
    例第十八條第一項前段之規定，諭知沒收銷燬之。另於八十九年十月六日查扣之
    玻璃吸食器一組，係被告所有供施用非他命所用之物，非屬專供施用毒品之器具
    ，業經被告供明在卷，併依刑法第三十八條第一項第二款之規定宣告沒收之。至
    於八十九年二月十日查扣之玻璃吸食器一個，被告否認為其所有，此外並查無其
    他證據足認該物係被告所有供本件犯罪所用之物或違禁物，亦非屬專供施用毒品
    之器具，故不為沒收或沒收銷燬之諭知，併此敘明。
據上論斷，應依刑事訴訟法第二百九十九條第一項前段，毒品危害防制條例第十條第
二項、第十八條第一項前段、第二十條第三項前段，刑法第十一條前段、第二條第一
項前段、第五十六條、修正後第四十一條第一項前段、第三十八條第一項第二款，罰
金罰鍰提高標準條例第二條，判決如主文。
中      華      民      國    九十      年      二      月      九      日
                              臺灣臺中地方法院刑事第四庭
                                    法  官  張  靜  琪
如不服本判決，應於送達後十日內向本院提出上訴狀(須附繕本)，上訴於台灣高等
法院台中分院。
                                    書記官
中      華      民      國    九十      年      二       月      九    日
附錄本案論罪科刑法條全文
毒品危害防制條例
第十條第二項：施用第二級毒品者，處三年以下有期徒刑。


司法院資訊處製作；財團法人民間司法改革基金會備份。
